臺灣臺南地方法院民事裁定　　　　　　 94年度簡聲抗字第3號
抗　告　人　乙○○
相　對　人　甲○○
以上抗告人與相對人甲○○間聲請停止執行事件，對於本院新市
簡易庭民國94年3月21日94年度新聲字第2號裁定，提起抗告，本
院裁定如下：
    主  文
抗告駁回。
抗告程序費用由抗告人負擔。
    理  由
一、按強制執行程序，除本法有規定外，準用民事訴訟法之規定
    ，強制執行法第30條之1定有明文。有回復原狀之聲請，或
    提起再審或異議之訴，或對於和解為繼續審判之請求，或提
    起宣告調解無效之訴、撤銷調解之訴，或對於許可強制執行
    之裁定提起抗告時，法院因必要情形或依聲請定相當並確實
    之擔保，得為停止強制執行之裁定，強制執行法第18條第2
    項亦有明文。而此所謂之法院係指受理回復原狀之聲請、再
    審或異議之訴等之法院，而非實施強制執行之執行法院。查
    本件抗告人主張相對人於本院所提起之給付票款訴訟（94年
    度新簡字第90號）含有消極確認之訴之性質，自得以該給付
    票款訴訟認已有消極確認訴訟存在，而聲請停止執行云云，
    揆諸前揭規定，就准為停止執行與否之決定，解釋上自應以
    受理消極確認之訴之法院斟酌為當，是本件抗告人既主張本
    院94年度新簡字第90號給付票款之訴與消極確認之訴為同一
    事件，依前揭說明，本院應有管轄權，合先敘明。
二、本件抗告意旨略以：
  (一)給付之訴已含有確認之訴之性質，給付訴訟遭敗訴判決者，
    實等同於消極確認之訴性質，債權人如就其主張之債權提起
    給付之訴者，揆諸最高法院46年台抗字第136號裁定意旨，
    債務人自不得就同一債權另行提起消極確認之訴，否則即有
    違重覆起訴禁止原則。本件相對人係就系爭票據已向本院提
    起給付之訴，與抗告人就同一票據債權提起消極確認之訴，
    實屬相對、可得代用之同一訴訟，最高法院85年度台抗字第
    137號裁定意旨既認拍賣抵押物裁定、本票裁定等執行名義
    因無實質確定力，故於確認債權存在之本案訴訟存在時，應
    准債務人於債權關係尚待訴訟確認前，聲請停止執行以為救
    濟，則所謂確認債權之本案訴訟，除債務人所提消極確認之
    訴外，自包含債權人所提給付之訴，是本件抗告人以相對人
    所提本案給付訴訟尚未確定為由，聲請停止執行，亦無不許
    之理。
  (二)原裁定雖認抗告人如欲聲請停止執行，先就系爭本票債權提
    起消極確認之訴云云，惟若抗告人果提起上開訴訟，因與相
    對人所提之給付票款訴訟屬同一事件，必遭受訴法院以違背
    民事訴訟法第253條之規定裁定駁回，抗告人因確認訴訟無
    從進行，無法聲請停止執行，豈非永無救濟途徑，僅能坐視
    財產遭查封拍賣，事後再追償，債權人既已先行提起與消極
    確認之訴同一事件之給付訴訟，而導致債務人無從提起消極
    確認之訴，於此等情形下，應准予債務人以本案確認訴訟業
    已存在為由，聲請停止執行。
  (三)抗告人既已陳明願供擔保，停止執行自無損相對人之利益，
    自應於本案訴訟確定前裁定停止執行，為此提起抗告，請求
    廢棄原裁定，並准予停止執行。
三、次按強制執行程序開始後，除法律令另有規定外，不停止執
    行；有回復原狀之聲請，或提起再審或異議之訴，或對於和
    解為繼續審判之請求，或提起宣告調解無效之訴、撤銷調解
    之訴，或對於許可強制執行之裁定提起抗告時，法院因必要
    情形或依聲請定相當並確實之擔保，得為停止強制執行之裁
    定，強制執行法第18條第1項、第2項定有明文。又按強制執
    行法第14條第2項規定：「執行名義無確定判決同一之效力
    者，於執行名義成立前，如有債權不成立或消滅或妨礙債權
    人請求之事由發生，債務人亦得於強制執行程序終結前提起
    異議之訴。」，而前開規定係於強制執行法85年10月9日修
    正時增訂，准許債務人就執行名義成立前，有實體上權利義
    務存否之爭執，提起債務人異議之訴，杜絕舊法時期，無確
    定判決同一效力之執行名義，其異議事由，是否限於發生在
    執行名義成立後者始得提起債務人異議之訴之爭議。查本件
    抗告人雖援引最高法院85年度台抗字第137號裁判，以相對
    人就系爭票據已向本院提起給付之訴，與抗告人就同一票據
    債權提起消極確認之訴，實屬相對、可得代用之同一訴訟，
    自應依前揭裁判意旨，准許抗告人提供擔保，停止執行，且
    若不許抗告人據此聲請停止執行，抗告人即永無救濟途徑，
    惟依前揭說明，抗告人得依強制執行法第14條第2項之規定
    提起債務人異議之訴，並據以聲請停止執行，抗告人並非無
    救濟途徑，抗告人以相對人所提起之給付票款訴訟聲請停止
    執行，既與最高法院85年度台抗字第137號裁判意旨所指之
    情形不同，又非屬強制執行法第18條第2項所定之停止事由
    ，聲請人之聲請於法無據，應予駁回。原審以抗告人之聲請
    與前揭裁判意旨及法條規定之要件不合，而駁回抗告人之聲
    請，於法並無違誤，抗告意旨猶指摘原裁定不當，求為廢棄
    改判，為無理由，應予駁回。
四、據上論結，本件抗告為無理由，爰依民事訴訟法第436條之1
    第3項、第495條之1第1項、第449條第1項、第95條、第78條
    ，裁定如主文。
中　　華　　民　　國　　94　　年　　6　　月　　28　　日
                  民事第二庭    審判長法　官　王金龍
                                      法　官　陳淑勤
                                      法　官　林佩儒
以上正本證明與原本無異
本件不得再抗告
中　　華　　民　　國　　94　　年　　7 　　月　　1 　　日
                                      書記官　吳信助
